---
title: ""
author: "Eduardo Casanova"
date: "01/01/2015"
output:
  html_document
runtime: shiny
---

```{r gnorm, echo=FALSE, message=FALSE}
gnorm <- function(media = 0, sd = 1, xinf, xsup, xlab = "x", color = "green3"){
  #función para graficar la curva normal de densidad
  x <- seq(-4,4,length=1000)*sd + media
  hx <- dnorm(x,media,sd)
  png("probabilidad.png",width = 600, height = 600) 
  plot(x, hx, type="n", xlab="", ylab="", axes=FALSE)
  
  i <- x >= xinf & x <= xsup
  lines(x, hx)
  polygon(c(xinf,x[i],xsup), c(0,hx[i],0), col= color)
  area <- pnorm(xsup, media, sd) - pnorm(xinf, media, sd)
  if (xsup == +Inf || xsup == Inf){
    result <- paste("P(",xlab,">",xinf,") =",signif(area, digits=4))        
    }else{
      if(xinf == -Inf){
        result <- paste("P(",xlab,"<",xsup,") =",signif(area, digits=4))     
        }else{
          result <- paste("P(",xinf,"<", xlab ,"<",xsup,") =",signif(area, digits=4))
          }
      }
  parametros <- paste("media = ", media,"\ndesvio = ", sd)
  mtext(result, 3, cex = 1.5)
  mtext(parametros, 3, cex = 1.5, line= -10, adj = 0 )
  mtext(xlab,1,cex=1.5, line = +2)
  axis(1, at=c(media - 4 *sd, media, media + 4 *sd, xinf, xsup), pos=0)
  dev.off()
  }
#fin de gnorm ----------------------------------------------------------------
```

```{r gAcnorm, echo=FALSE, message=FALSE}
gAcnorm <- function(media = 0, sd = 1, xinf, xsup, xlab = "x", color = "green3"){
  #Función para graficar la curva normal acumulada
  
  x <- seq(-4,4,length=1000)*sd + media
  hx <- pnorm(x,media,sd)
  hx1  <- pnorm(x[x>xinf & x<xsup],media,sd) 
  pinf <- pnorm(xinf,media,sd)
  psup <- pnorm(xsup,media,sd)
  
  png("acumulada.png",width = 600, height = 600)
  par(mar=c(5,7,4,2))
  plot(x, hx, type="n", xlab="", ylab="", axes=FALSE)
  
  if (color == "#FFFFFF"){
    color = "#000000"
    }
  i <- x >= xinf & x <= xsup
  lines(x, hx, lwd=1)
  lines(x[x>xinf & x<xsup], hx1, lwd=10, col= color)
  
  segments(xinf,0,xinf,pinf, lty="55")
  segments(xsup,0,xsup,psup, lty="55")
  segments(x[1],pinf, xinf, pinf, lty="55")
  segments(x[1],psup, xsup, psup, lty="55")
  segments(x[1],pinf,x[1],psup, lwd=10, col = color)
  
  area <- pnorm(xsup, media, sd) - pnorm(xinf, media, sd)
  
  #textos
  if (xsup == +Inf || xsup == Inf){
    result <- paste("P(",xlab,">",xinf,") =",signif(area, digits=4))        
    }else{
      if(xinf == -Inf){
        result <- paste("P(",xlab,"<",xsup,") =",signif(area, digits=4))     
        }else{
          result <- paste("P(",xinf,"<", xlab ,"<",xsup,") =",signif(area, digits=4))
          }
      }
  parametros <- paste("media = ", media,"\ndesvio = ", sd)
  mtext(result, 3, cex = 1.5)
  mtext(parametros, 3, cex = 1.5, line= -17, adj = 0.9 )
  mtext(xlab,1,cex=1.5, line = +2)
  mtext("Probabilidad",2, cex=1.5, line = 4)
  #ejes
  axis(1, at=c(media - 4 *sd, media, media + 4 *sd, xinf, xsup), pos=0)
  axis(2, at=c(0, 1, signif(pinf,4), signif(psup,4)), las = 1)
  
  dev.off()
  }
#fin de gAcnorm ----------------------------------------------------------------
```

```{r arnorm, echo=FALSE, message=FALSE}
# Función que grafica las regiones de aceptacion y rechazo
arnorm <- function(media = 0, sd = 1, alpha = 0.05, n=1,
  cola="bi", xlab="", color1, color2){
  sdx = sd / sqrt(n)
  if (cola == "bi"){
    xinf = qnorm(alpha/2, media, sdx, lower.tail = TRUE)
    xsup = qnorm(alpha/2, media, sdx, lower.tail = FALSE)
    }else{
      if (cola=="sup"){
        xsup = qnorm(alpha, media, sdx, lower.tail = FALSE) 
        #xinf = -Inf
        xinf = media - 4 *sdx
        }else{
          if (cola=="inf"){
            xinf = qnorm(alpha, media, sdx, lower.tail = TRUE)
            xsup = media + 4 *sdx
            #xsup = +Inf
            }
          }
      
      
      }
  x <- seq(-4,4,length=1000)*sdx + media
  hx <- dnorm(x,media,sdx)
  
  png("hipotesis.png",width = 600, height = 600)    
  plot(x, hx, type="n", xlab="", ylab="", axes=FALSE)
  #   lines(x, hx)
  i <- x >= xinf & x <= xsup
  polygon(c(xinf,x[i],xsup), c(0,hx[i],0), col=color2)
  
  if((cola == "bi") || (cola == "inf")){
    i <- x >= media - 4 * sdx & x <= xinf
    
    polygon(c(media - 4 *sdx ,x[i],xinf), c(0,hx[i],0), col=color1)       
    }
  if((cola == "bi") || (cola == "sup")){
    i <- x >= xsup & x <= media + 4 * sdx 
    polygon(c(xsup , x[i], media + 4 * sdx), c(0,hx[i],0), col=color1)
    }
  axis(1, at=round(c(media - 4 *sdx, media, media + 4 *sdx, xinf, xsup),2), pos=0)
  #     titulo <- paste("alfa =", alpha)
  #     mtext(titulo,3, cex = 1.5)
  parametros <- paste("media = ", media,"\ndesvio = ", sd,"\nalfa =", alpha, "\ndatos =",n)
  mtext(parametros, 3, cex = 1.5, line= -20, adj = 0 )
  mtext(xlab,1,cex=1.5, line = +2)  
  legend("right",legend=c("aceptación","rechazo"),pch=21,cex=1.5,pt.cex=3, bty="n", col ="black", pt.bg=c(color2,color1))
  dev.off()
  
  }

```


```{r app, echo=FALSE, message=FALSE}
require(shinysky)

server <- function(input, output) {
  
  output$figDensidad <- renderImage({
    
    regcolor = paste0("#",input$colorid1)
    
    validate(
      need(input$sd>0, "El desvío debe ser mayor a 0"),
      need(input$xinf <= input$xsup , 'Límites invertidos o ausentes')
      )
    
    if (input$limite == "ambos"){
      gnorm(input$media, input$sd, input$xinf, input$xsup ,
        input$xlab, color = regcolor)
      }
    if (input$limite == "superior"){
      gnorm(input$media, input$sd, -Inf, input$xsup1, 
        input$xlab, color = regcolor)
      }
    if (input$limite == "inferior"){
      gnorm(input$media, input$sd, input$xinf1, +Inf, 
        input$xlab, color = regcolor)
      }
    list(src = "probabilidad.png")
    })  
  
  output$figAcumulada <- renderImage({
    regcolor = paste0("#",input$colorid1)
    
    validate(
      need(input$sd>0, "El desvío debe ser mayor a 0"),
      need(input$xinf <= input$xsup , 'Límites invertidos o ausentes')
      )
    
    if (input$limite == "ambos"){
      gAcnorm(input$media, input$sd, input$xinf, input$xsup ,
        input$xlab, color = regcolor)
      }
    if (input$limite == "superior"){
      gAcnorm(input$media, input$sd, -Inf, input$xsup1,
        input$xlab, color = regcolor)
      }
    if (input$limite == "inferior"){
      gAcnorm(input$media, input$sd, input$xinf1, +Inf,
        input$xlab, color = regcolor)
      }
    list(src = "acumulada.png")
    })
  
  output$figTest <- renderImage({
    regcolor1 = paste0("#",input$colorid1)
    regcolor2 = paste0("#",input$colorid2)
    
    validate(
      need(input$sd>0 , "El desvío debe ser mayor a 0"),
      need(input$alfa>0, "Alfa debe estar entre 0 y 1"),
      need(input$alfa<1, "Alfa debe estar entre 0 y 1"),
      need(!is.integer(input$n), "El número de datos debe ser entero"),
      need(input$n > 0, "Debe existir por lo menos un dato")
      )
    
    arnorm(input$media, input$sd, input$alfa, input$n, input$cola,
      input$xlab, color1=regcolor1, color2=regcolor2)
    list(src = "hipotesis.png")
    })   
  #fin de renderImage
  #fin de server
  }


ui <- shinyUI({fluidPage(
  h3(style="color: #a0a0ff;
    text-align: center;",
    ("Distribución Normal")),
  sidebarLayout(
    #sidebarPanel----
    sidebarPanel(style = "background-color: #f5f5ff;
      border-radius:20px;",
      
      numericInput("media",
        label = h5("media :"),
        value = 0
        ),
      
      numericInput("sd",
        label = h5("desvio :"),
        value = 1,
        min = 0.001,
        step = 0.001
        ),
      
      conditionalPanel(
        condition = ("input.mostrar != 3"),
        selectInput("limite", label=h5("límites :"), 
          choices = c("ambos", "superior", "inferior"),
          selected = "ambos",
          width = 120
          ),
        
        conditionalPanel(
          condition = ("input.limite == 'ambos'"),
          numericInput("xinf", 
            label = h5("límite inferior :"), 
            value = -1,
            step = 0.1
            ),   
          
          numericInput("xsup", 
            label = h5("límite superior :"), 
            value = 1,
            step = 0.1
            ) 
          ),
        
        conditionalPanel(
          condition = "input.limite == 'superior'",
          
          numericInput("xsup1", 
            label = h5("límite superior :"), 
            value = 1,
            step = 0.1
            ) 
          ),
        
        conditionalPanel(
          condition = "input.limite == 'inferior'",
          numericInput("xinf1", 
            label = h5("límite inferior :"), 
            value = -1,
            step = 0.1
            )    
          )
        ),
      
      conditionalPanel(
        condition = ("input.mostrar == 3"),
        selectInput("cola", label=h5("cola :"), 
          choices = list("bilateral"="bi", "superior"="sup", "inferior"="inf"),
          selected = "bi",
          width = 120
          ),
        
        numericInput("alfa", 
          label = h5("alfa :"), 
          value = 0.05,
          step = 0.01
          ),
        
        numericInput("n", 
          label = h5("número de datos :"), 
          value = 1,
          min = 1,
          step = 1
          )   
        ),
      
      textInput("xlab",
        label=h5("variable :"),
        value = "x"
        ),
      
      h5("color :"),
      jscolorInput("colorid1"), 
      
      conditionalPanel(
        condition = ("input.mostrar == 3"),
        jscolorInput("colorid2") 
        )
      ),
    
    ##MainPanel
    mainPanel(
      wellPanel(
        style = "background-color: #f5f5ff;
        border-width: 0px;
        border-radius:20px;
        padding: 3px 0px 3px 10px ",
        
        radioButtons("mostrar", label = "",
          choices = list("Densidad"=1,
            "Acumulada"=2,
            "Prueba de Hipótesis"=3),
          selected = 1,
          inline = TRUE
          )
        ),
      
      conditionalPanel(
        condition = "input.mostrar == 1",
        imageOutput("figDensidad")
        ),
      
      conditionalPanel(
        condition = "input.mostrar == 2",
        imageOutput("figAcumulada")
        ),
      
      conditionalPanel(
        condition = "input.mostrar == 3",
        imageOutput("figTest")
        )           
      )
    )
  )
  #fin de ui ............................................................
  })

shinyApp(ui = ui, server = server,options=list(
  width="100%", height=720
  ))
```

Para **descargar** la figura: hacer *click derecho* sobre la misma y *"Guardar imagen como ..."*

####Notas:  
La forma de la curva no cambia al modificar los parámetros, ya que está "normalizada": siempre se dibuja con 4 desvios alrededor de la media. 

La *Prueba de hipotesis* está realizada suponiendo condiciones de normalidad. 

Aplicación realizada con [R](http://cran.r-project.org/), [RMarkdown](http://rmarkdown.rstudio.com/) y [Shiny](http://shiny.rstudio.com/).


*Eduardo Casanova*  

*Enero 2015*  
  

